【裁判字號】    96,訴,1299
【裁判日期】    970121
【裁判案由】    搶奪等
【裁判全文】
臺灣臺北地方法院刑事判決              96年度訴字第1299號
公  訴  人  臺灣臺北地方法院檢察署檢察官
被      告  丙○○
上列被告因搶奪等案件，經檢察官提起公訴（96年度偵字第1257
6號），本院改行簡式審判程序，判決如下：
    主  文
丙○○共同意圖為自己不法之所有，而搶奪他人之動產，共肆罪
，各處有期徒刑拾月，均減為有期徒刑伍月；又共同意圖為自己
不法之所有，而搶奪他人之動產未遂，處有期徒刑陸月，減為有
期徒刑月；又共同竊盜，處有期徒刑肆月，減為有期徒刑貳月
。應執行有期徒刑壹年拾月。
    事  實
一、丙○○夥同詹坤學 (經本院另案判處有期徒刑1年10月)基於
    意圖為自己不法所有之犯意聯絡，共同於附表所示之時間、
    地點，由丙○○騎乘詹坤學所有之CYS-832號重型機車，搭
    載詹坤學，趁人不及防備之際，由詹坤學自後徒手搶奪附表
    所示成年女子之動產，除附表編號5部分，因甲○○緊握其
    手提包，致搶奪未得逞外，其餘各次搶得如附表編號1至4所
    示之財物，得手後騎車逃逸。所得財物，證件丟棄於臺北市
    萬華區雙園抽水站或環南綜合市場垃圾場，餘由2人朋分花
    用。
二、丙○○、詹坤學復基於意圖為自己不法所有之犯意聯絡，於
    民國95年11月19日凌晨，由丙○○騎乘上開機車，搭載詹坤
    學，在臺北市萬華區○○○路與梧州街口附近，尾隨乙○○
    所搭乘之計程車，於同日上午4時25分許，行至臺北縣中和
    市○○路683號前，由丙○○以佯裝問路之方式引開計程車
    司機、乙○○之注意，再由詹坤學藉機打開車門竊取乙○○
    所有內置現金新臺幣 (下同)約4,000元、金融卡、手機、化
    粧包等物之手提包，得手後逃逸，並朋分上開竊得財物。
    理  由
一、訊據被告丙○○對上開犯罪事實坦承不諱，核與證人即共犯
    詹坤學於警詢中陳述情節相符，並經證人即被害人丁○○、
    甲○○、乙○○於警詢中指證綦詳，有各該筆錄在卷可憑，
    並有現場勘查相片29張附卷可資佐證，足認被告自白與事實
    相符，犯行堪以認定，應予依法論科。
二、核被告就附表編號1至4所為，分係犯刑法第325條第1項搶奪
    罪；就編號5部分所為，係犯刑法第325條第3項、第1項搶奪
    未遂罪；就事實二部分所為，係犯刑法第320條第1項竊盜罪
    。被告與詹坤學就各次犯行間，有犯意聯絡及行為分擔，應
    論以共同正犯。被告就附表編號5之犯行，已著手於犯罪行
    為之實行而不遂，為未遂犯，依刑法第25條第2項減輕其刑
    。所犯各罪，犯意各別，行為互殊，應予分論併罰。爰審酌
    被告年輕力壯，不謀正業，竟夥同詹坤學以騎乘機車方式，
    搶奪或行竊夜歸女子，嚴重危害社會治安，惟念其尚無前科
    ，有臺灣高等法院被告前案紀錄表在卷可按，所得財物非鉅
    ，且犯後坦承犯行，尚具悔意，及其犯罪之動機、目的、手
    段、智識程度等一切情狀，分別量處如主文所示之刑。被告
    之犯罪時間均在96年4月24日以前，合於減刑條件，依據中
    華民國九十六年罪犯減刑條例第2條第1項第3款規定，就各
    罪減其宣告刑2分之1，並定應執行刑。
據上論斷，應依刑事訴訟法第273條之1第1項、第299條第1項前
段，刑法第28條、第325條第1項、第3項、第320條第1項、第25
條、第51條第5款，刑法施行法第1條之1第1項、第2項前段，中
華民國九十六年罪犯減刑條例第2條第1項第3款、第7條，判決如
主文。
本案經檢察官蔡立文到庭執行職務
中    華    民    國    97    年    1     月    21    日
                        臺灣臺北地方法院刑事第14庭
                                法  官  宋松璟
以上正本證明與原本無異。
如不服本判決，應於判決送達後10日內，向本院提出上訴狀。
                                書記官  周小玲
中    華    民    國    97    年    1     月    21    日
附表 (被告各次搶奪犯行)
┌─┬────┬────────┬────┬───────┐
│編│        │                │        │              │
│號│時    間│地            點│被害人  │ 搶 奪 財 物  │
├─┼────┼────────┼────┼───────┤
│  │95年10月│臺北市萬華區華西│丁○○  │皮包1只 (內有 │
│1 │21日凌晨│街24-3號台南擔仔│        │現金5,000元、 │
│  │1時30分 │麵附近          │        │證件)         │
│  │許      │                │        │              │
├─┼────┼────────┼────┼───────┤
│  │95年9月 │臺北市萬華區梧州│年籍不詳│皮包1只 (內有 │
│2 │至10月某│街與廣州街口    │之成年女│現金約2萬7,000│
│  │日下午11│                │子      │元、手機1支、 │
│  │至12時許│                │        │證件)         │
├─┼────┼────────┼────┼───────┤
│  │95年10月│臺北市萬華區西園│年籍不詳│皮包1只 (內有 │
│3 │至11月間│路1段與三水街104│之成年女│現金約3,000元 │
│  │某日凌晨│巷附近          │子      │、證件)       │
│  │12時許  │                │        │              │
├─┼────┼────────┼────┼───────┤
│  │95年10月│臺北市萬華區中華│年籍不詳│皮包1只 (內有 │
│4 │至11月間│路與南海路口附近│之成年女│現金約4,000元 │
│  │某日凌晨│                │子      │、證件)       │
│  │3至5時許│                │        │              │
├─┼────┼────────┼────┼───────┤
│  │96年1月 │臺北市萬華區梧州│甲○○  │未遂          │
│5 │間某日下│街66巷附近      │        │              │
│  │午8時許 │                │        │              │
│  │        │                │        │              │
└─┴────┴────────┴────┴───────┘
附錄本案論罪科刑法條
中華民國刑法第325條
（普通搶奪罪）
意圖為自己或第三人不法之所有，而搶奪他人之動產者，處6月
以上5年以下有期徒刑。
因而致人於死者，處無期徒刑或7年以上有期徒刑，致重傷者，
處3年以上10年以下有期徒刑。
第1 項之未遂犯罰之。
中華民國刑法第320條
（普通竊盜罪、竊佔罪）
意圖為自己或第三人不法之所有，而竊取他人之動產者，為竊盜
罪，處5年以下有期徒刑、拘役或5百元以下罰金。
意圖為自己或第三人不法之利益，而竊佔他人之不動產者，依前
項之規定處斷。
前二項之未遂犯罰之。


司法院資訊處製作；財團法人民間司法改革基金會備份。
